臺灣板橋地方法院刑事判決　　　　　　　　　　　　九十一年度簡上字第一三六號
　　上　訴　人
　　即　被　告　甲○○
右列上訴人因違反家庭暴力防治法案件，不服本院三重簡易庭九十一年度重簡字第二
六七號，中華民國九十一年三月十八日第一審判決（聲請簡易判決案號：臺灣三重地
方法院檢察署九十一年度偵字第一一○四號）提起上訴，本院管轄第二審之合議庭判
決如左：
    主  文
上訴駁回。
甲○○緩刑貳年。
    事實及理由
一、本案經本院審理結果，認第一審判決以上訴人即被告甲○○與乙○○係夫妻，屬
    家庭暴力防治法第一款家庭成員關係，被告曾因家庭暴力之傷害行為，於民國（
    下同）九十年十二月六日經本院對其核發民事暫時保護令（九十年度暫家護字第
    七九四號），禁止其對其妻乙○○實施身體或精神上不法侵害行為，亦不得直接
    或間接為騷擾行為，竟故意違反前開保護令之內容，於九十年十二月二十一日上
    午四時三十分許，因不滿乙○○晚歸，竟基於傷害人身體之犯意，在其等位於臺
    北縣新莊市○○路六四九巷二六弄六號二樓住處，以拳頭毆打乙○○，對溫女實
    施身體上不法侵害，致溫女受有右手食指撕裂傷零點五乘零點五乘一公分、右下
    唇撕裂傷零點五乘零點二乘零點五公分、顏部多處抓傷、頭部多處瘀腫、左膝擦
    傷等傷害（傷害部分業據撤回告訴），而認其所為係犯家庭暴力防治法第五十條
    之違反保護令罪，並量處拘役五十九日，如易科罰金以三百元折算一日，其認事
    用法均無違誤，量刑亦屬適當，應予維持，並引用第一審判決書所記載之證據及
    理由（如附件）。
二、上訴人即被告甲○○上訴意旨略以：希望能予以宣告緩刑云云。經查，被告確有
    於上述時地，違反前開保護令之內容，毆打告訴人乙○○成傷，而其所犯家庭暴
    力防治法第五十條違反保護令之罪，為法定刑三年以下有期徒刑之罪，本院因認
    原審就被告前述之犯行，引用上揭法條，量處拘役五十九日，並諭知易科罰金之
    折算標準，認事用法，俱無不合，量刑亦甚妥適，被告上訴意旨徒以原審未予宣
    告緩刑，指摘原判決不當，為無理由，應予駁回。而查，被告前受有期徒刑以上
    刑之宣告，五年內未曾受有期徒刑以上刑之宣告，此有臺灣高等法院檢察署刑案
    紀錄簡覆表一份在卷可考，其因一時失慮，致罹刑章，犯後供認不諱，深表悔悟
    ，且告訴人亦當庭表示願原諒被告，有本院九十一年五月二十七日訊問筆錄一份
    在卷可參，歷此偵審教訓後，應知警惕而無再犯之虞，是本院第二審合議庭認對
    其所宣告之刑，以暫不執行為適當，爰併諭知緩刑二年，以勵自新。
據上論斷，應依刑事訴訟法第四百五十五條之一第一項、第三項、第三百六十八條、
第三百七十三條，刑法第十一條前段、第七十四條第二款，判決如主文。
本案經檢察官簡美慧到庭執行職務
中      華      民      國      九十一     年     六     月    二十五   日
                                臺灣板橋地方法院刑事第一庭
                                    審判長法  官  李 行 一
                                          法  官  胡 堅 勤
                                          法  官  邱 靜 琪
右正本證明與原本無異。
如不服本判決，應於判決送達後十日內向本院提出上訴狀 (應附繕本) ，上訴於臺灣
高等法院。
                                          書記官  黃 頌 棻
中      華      民      國      九十一     年     六     月    二十七   日
附錄本案論罪科刑法條全文：
家庭暴力防治法第五十條
違反法院依第十三條、第十五條所為之下列裁定者，為本法所稱之違反保護令罪，處
三年以下有期徒刑、拘役或科或併科新台幣十萬元以下罰金︰
一、禁止實施家庭暴力行為。
二、禁止直接或間接騷擾、接觸、通話或其他連絡行為。
三、命遷出住居所。
四、遠離住居所、工作場所、學校或其他特定場所。
五、命完成加害人處遇計畫：戒癮治療、精神治療、心理輔導或其他治療、輔導。
